【裁判字號】    90,上易,283
【裁判日期】    900411
【裁判案由】    竊盜
【裁判全文】
臺灣高等法院臺南分院刑事判決              九十年度上易字第二八三號    Ｇ
      上  訴  人
      即  被  告  甲  ○  ○
右上訴人因竊盜案件，不服臺灣雲林地方法院八十九年度易字第七二四號中華民國八
十九年十二月二十八日第一審判決（起訴案號：臺灣雲林地方法院檢察署八十九年度
偵字第一五五六號），提起上訴，本院判決如左：
      主      文
上訴駁回。
      事      實
一、甲○○前曾於民國（下同）八十六年間因違反麻醉藥品管理條例案件，經臺灣雲
    林地方法院判處有期徒刑七月確定，並於八十七年三月六日執行完畢，猶不知悔
    悟，復意圖為自己不法之所有，於八十九年三月二十六日上午七時許，在雲林縣
    莿桐鄉○○村○○路一０三號路邊，以自備之機車鑰匙竊取高順南所有車號ＰＫ
    Ｌ－１３９號重型機車一部，得手後供己騎用。嗣於八十九年四月九日二十二時
    三十分許，在雲林縣虎尾鎮○○里○○路一０四巷，騎乘上開竊得之機車時，為
    執行肅竊勤務之虎尾分局警員當場查獲，並扣得其所有供行竊所用之鑰匙二枝。
二、案經雲林縣警察局虎尾分局報請臺灣雲林地方法院檢察署檢察官偵查起訴。
      理      由
一、右揭犯罪事實，業據上訴人即被告甲○○於原審及本院審理中坦承不諱，核與被
    害人高順南之弟高順遠於警訊中所指述被竊之情節相吻合，且經查獲本案之虎尾
    分局警員王俊升於原審到庭證述綦詳（見原審卷第十八頁～二十頁），並有被告
    所有之機車鑰匙二枝、失竊報案資料及贓物領據一紙附卷可稽，事證明確，被告
    甲○○犯行堪以認定。
二、核被告甲○○所為，係犯刑法第三百二十條第一項之竊盜罪。被告曾於八十六年
    間因違反麻醉藥品管理條例案件，經臺灣雲林地方法院判處有期徒刑七月確定，
    並於八十七年三月六日執行完畢，有卷附台灣高等法院被告全國前案紀錄表可按
    ，其五年以內再犯本件有期徒刑以上之罪，為累犯，應依刑法第四十七條規定加
    重其刑。
三、原審援引刑事訴訟法第二百九十九條第一項前段，刑法第三百二十條第一項、第
    四十七條、第三十八條第一項第二款，罰金罰鍰提高標準條例第一條前段之規定
    ，並參酌被告之品行、犯罪之動機、目的及犯罪後之態度等一切情狀，量處有期
    徒刑八月，以示懲儆。並以扣案鑰匙二支為被告供犯罪所用之物，且屬被告所有
    ，爰依法沒收之。本院經核其認事用法，均無不當，量刑亦稱妥適。被告上訴意
    旨，認原審量刑過重云云，為無理由，應予駁回。
據上論斷，應依刑事訴訟法第三百六十八條，判決如主文。
本案經檢察官楊治宇到庭執行職務。
中    華    民    國      九十      年      四      月      十一        日
  臺灣高等法院臺南分院刑事第六庭
                                      審判長法官  楊    明    章
                                            法官  徐    宏    志
                                            法官  顏    基    典
右正本證明與原本無異。
不得上訴。
                                      法院書記官  呂    嘉    文
中    華    民    國      九十      年      四      月       十二       日
附錄本判決論罪科刑法條：
刑法第三百二十條第一項：
意圖為自己或第三人不法之所有，而竊取他人之動產者，為竊盜罪，處五年以下有期
徒刑、拘役或五百元以下罰金。


司法院資訊處製作；財團法人民間司法改革基金會備份。
